【裁判字號】    95,上易,380
【裁判日期】    950622
【裁判案由】    贓物
【裁判全文】
臺灣高等法院高雄分院刑事判決         95年度上易字第380號
上  訴  人
即  被  告  乙○○
                    原住澎湖縣.
上列上訴人因贓物案件，不服臺灣澎湖地方法院95年度易字第2
號中華民國95年4 月4 日第一審判決（起訴案號：臺灣澎湖地方
法院檢察署94年度偵字第426 號），提起上訴，本院判決如下：
    主  文
原判決撤銷。
本件公訴不受理。
    理  由
一、公訴意旨如起訴書所載（如附件）。
二、按被告死亡者，應諭知不受理之判決，刑事訴訟法第303 條
    第5 款定有明文。經查，本件上訴人即被告乙○○（下稱被
    告）因贓物案件，經臺灣澎湖地方法院於民國（下同）95年
    4 月4 日判處有期徒刑7 月，而於上訴本院後之95年5 月22
    日死亡，此有臺灣澎湖地方法院檢察署相驗屍體證明書及法
    務部戶役政連結作業系統資料各1 紙附卷可稽，揆諸前開說
    明，則法院依刑事訴訟法第303 條第5 款規定，應諭知不受
    理之判決。本件原判決諭知被告罪刑，即無從維持，自應由
    本院將原判決撤銷，並不經言詞辯論，逕為諭知不受理之判
    決。
三、據上論結，應依刑事訴訟法第369條第1項前段、第364、第3
    03條第5款、第307條，判決如主文。
中    華    民    國    95    年    6     月    22    日
                  刑事第四庭    審判長法  官  蕭權閔
                                      法  官  林水城
                                      法  官  黃蕙芳
以上正本證明與原本無異。
本判決不得上訴。
中    華    民    國    95    年    6     月    22    日
                                      書記官  呂素珍
附件：
臺灣澎湖地方法院檢察署檢察官起訴書
                                         94年度偵字第426號
      被  告  許明安
              乙○○
  上揭被告等因竊盜等案件，已經偵查終結，認應該提起公訴，茲
  將犯罪事實及證據並所犯法條分敘如下：
          犯  罪  事  實
  一、乙○○曾犯竊盜案件，經法院判處有期徒刑3 月確定，並於
      民國94年10月20日執行完畢，不構成累犯。許明安基於為自
      己不法所有之概括犯意，駕駛車號VF－6641號自小客車，先
      於94年4月30日上午6時許，在馬公市裡里青灣水產試驗所
      南側工地，趁工地負責人丙○○疏於看管之際，徒手竊取丙
      ○○所有之Ｌ型不銹鋼角鐵36支，復於翌日上午6時許，以
      相同方式竊取Ｌ型不銹鋼角鐵39支，合計共竊得不鏽鋼角鐵
      75支，價值新臺幣（下同）15萬元，許明安得手後，將前揭
      竊得角鐵搬運至當時寄居之乙○○在馬公市興仁里3號之住
      所後方堆置；嗣乙○○明知許明安堆置在前開地點之角鐵係
      許明安竊盜而得之贓物，為取回許明安所積欠之1萬4千元債
      務，竟基於牙保贓物之犯意，於94年5月5日不詳時間，在馬
      公市興仁里87之4號張東遠之住處，將前揭角鐵以每支500
      元之代價，出售與不知情之張東遠，共得款3萬7千5百元，
      乙○○扣除上開許明安欠款後，並轉交許明安剩餘款項，為
      警循線查獲，經同意搜索，並扣得前揭角鐵75支，始查知上
      情。
  二、案經澎湖縣警察局移送偵辦。
          證據並所犯法條
  一、訊據被告許明安對於前揭犯罪事實坦承不諱；被告乙○○固
      坦承載運上開角鐵與張東遠，並轉交出售所得之剩餘款項與
      許明安之事實，惟矢口否認有何牙保贓物犯行，辯稱：許明
      安並未告知上開角鐵為竊盜所得，伊僅知係工地用剩的角鐵
      ，且伊未牙保上開角鐵，係張東遠逕行向許明安接洽購買，
      伊僅代為轉交款項云云。經查：
  （一）前揭扣案角鐵，為許明安竊盜所得，且為丙○○所有，業
        據被告許明安供認在卷，核與證人丙○○所述相符，並有
        扣押筆錄、扣押物品目錄表、贓物認領保管單各1 紙、現
        場圖3紙及照片10幀在卷可稽。
  （二）許明安曾告知劉明智前揭物品為竊盜所得之贓物，並由乙
        ○○向張東遠接洽出售、轉交款項等事宜之事實，業據同
        案被告許明安供承在卷，核與證人張東遠所述情節相符，
        足徵被告乙○○確實明知上開扣案角鐵為贓物，並為牙保
        之行為，則被告乙○○所辯：伊不知係贓物，係許明安直
        接出售與張東遠云云，均不值採信。
  （三）綜上所述，被告乙○○前揭所辯，尚難採信。事證明確，
        被告等犯嫌洵堪認定。
  三、核被告許明安所為，係犯刑法第320條第1項之竊盜罪嫌；被
      告乙○○所為，係犯刑法第349條第2項之牙保贓物罪嫌。被
      告許明安先後2 次犯行，時間緊接，所犯係構成要件相同之
      罪，顯係基於概括之犯意為之，請依連續犯論處，並加重其
      刑。請審酌被告乙○○已有竊盜前科，此有本署刑案資料查
      註紀錄表在卷可參，一再犯案，不知悔悟，且犯後未能坦承
      犯行，由飾言狡賴等情節，請從重量刑，以資警惕。
  四、依刑事訴訟法第251條第1項提起公訴。
      此  致
  臺灣澎湖地方法院
  中    華    民    國    94    年    12    月    29    日
                            檢察官  甲  ○  ○
  上述正本證明與原本無異
  中    華    民    國    95    年    1     月    2     日
                            書記官  陳  真  碧
  附錄法條：
  刑法第320條第1項：意圖為自己或第三人不法之所有，而竊取他
  人之動產者，為竊盜罪，處5年以下有期徒刑、拘役或500元以下
  罰金。
  刑法第349條第2項：搬運、寄藏、故買贓物或為牙保者，處5 年
  以下有期徒刑、拘役或科或併科1千元以下罰金。


司法院資訊處製作；財團法人民間司法改革基金會備份。
